【裁判字號】    98,交聲,1458
【裁判日期】    980630
【裁判案由】    交管條例聲異
【裁判全文】
臺灣板橋地方法院交通事件裁定        98年度交聲字第1458號
異  議  人
即受處分人  甲○○
上列異議人即受處分人因違反道路交通管理處罰條例案件，對於
交通部公路總局臺北區監理所板橋監理站於民國九十八年六月三
日所為板監裁字裁四一－DB0000000號裁決，聲明異議，
本院裁定如下：
    主  文
異議駁回。
    理  由
一、按汽車駕駛人，行經有燈光號誌管制之交岔路口闖紅燈者，
    處新臺幣（下同）一千八百元以上五千四百元以下罰鍰，並
    記違規點數三點，道路交通管理處罰條例第五十三條第一項
    及第六十三條第一項第三款定有明文。
二、本件受處分人即異議人甲○○於民國九十八年二月三日上午
    三時三十分許，騎乘車號 HEO－九八六號重型機車，行經桃
    園縣桃園市○○路、三民路之交岔路口時，因闖越中山路上
    紅燈直行穿過三民路，經桃園縣政府警察局桃園分局景福派
    出所員警當場目擊而攔停舉發，嗣受處分人遲於九十八年二
    月二十六日應到案日期後之同年三月二日提出申訴，經原處
    分機關函請舉發單位調查結果，仍認受處分人有上開違規行
    為，乃於九十八年六月三日依道路交通管理處罰條例第五十
    三條第一項及違反道路交通管理事件統一裁罰基準表之規定
    ，裁處受處分人二千七百元罰鍰，並依同條例第六十三條（
    裁決書漏載第一項第三款）規定記違規點數三點。
三、異議人即受處分人甲○○固於申訴書、聲明異議狀中對有於
    上述時、地闖越紅燈直行經警攔停舉發一事不否認之，惟辯
    稱：，當時伊車後一小段距離一直跟著一輛汽車（未開車頂
    警示燈，亦未鳴警笛或叫伊靠邊停車），引擎聲音很大聲，
    讓伊害怕，以為係壞人要搶劫或飆車族，故情急之下未多想
    ，只想趕快離開，伊就加速離開云云。經查，異議人於上述
    時間，駕車行經有燈光號誌管制之交岔路口，於時相號誌為
    紅燈時仍直行闖越行駛之行為，異議人並不否認，核與桃園
    縣政府警察局桃園分局九十八年三月十九日桃警分交字第○
    九八一○二一七三一號書函說明欄中表明員警目睹異議人於
    中山路紅燈時直行穿越三民路闖紅燈，而為警當場攔查等語
    相符，有卷附該書函可參，是異議人違規直行闖越紅燈一事
    應堪認定。至於異議人所辯各節均欠缺實據，衡之本件係警
    員巡邏時當場舉發，異議人所辯若果屬實，警員豈會不取締
    該等兇惡行為反僅注意到異議人之違規，顯難採信；再以異
    議人指摘員警執勤時未開警示燈或鳴警笛，係屬違規後舉發
    之程序行為，無礙異議人本件違規事實之認定，異議人可循
    其他行政管道救濟處理，於其交通違規事實無涉，均併予敘
    明。
四、從而，原處分機關依據道路交通管理處罰條例第五十三條第
    一項、第六十三條第一項第三款及違反道路交通管理事件統
    一裁罰基準表之規定，裁處異議人罰鍰二千七百元，並記違
    規點數三點，經核並無違誤，量罰亦甚妥適，應予維持，本
    件異議為無理由，應予駁回。
據上論斷，應依道路交通案件處理辦法第十九條，裁定如主文。
中    華    民    國    98    年    6     月    30    日
                      臺灣板橋地方法院交通法庭
                              法  官  王綽光
上列正本證明與原本無異。
如不服本裁定，應於裁定送達後五日內向本院提出抗告狀。
                              書記官  許清秋
中    華    民    國    98    年    7     月    1     日


司法院資訊處製作；財團法人民間司法改革基金會備份。
